【裁判字號】    95,易,432
【裁判日期】    950602
【裁判案由】    竊盜
【裁判全文】
臺灣士林地方法院刑事判決               95年度易字第432號
公  訴  人  臺灣士林地方法院檢察署檢察官
被      告  丁○○
上列被告因竊盜等案件，經檢察官提起公訴（95年度偵字第3511
號、95年度偵字第3578號），經本院訊問被告後，被告為有罪之
陳述，本院合議庭裁定認本件宜由受命法官獨任進行簡式審判程
序，並判決如下：
    主  文
丁○○連續攜帶兇器竊盜，累犯，處有期徒刑柒月，扣案之鐵撬
、鐵槌及鐵片剪各壹支均沒收。
    事實及理由
一、犯罪事實：
    丁○○曾因竊盜及違反家庭暴力防治法案件，分別經本院以
    91年度士簡字第219 號及91年度易字第437 號判決，處有期
    徒刑3 月及1 年2 月確定，並於93年3 月16日縮刑期滿執行
    完畢。詎其猶不知悔改，因缺錢花用，竟基於意圖為自己不
    法所有之概括犯意，於95年2 月10日上午10時許，無故侵入
    臺北縣八里鄉○○路○ 段81巷17號丙○○看管之木屋（無故
    侵入罪嫌未經告訴），以徒手方式竊取該木屋鋁製大門2 片
    後逃逸，復於同年月22日下午3 時30分許，無故進入臺北縣
    淡水鎮○○路233 號乙○○開設之「大地谷餐廳」，持足以
    充當兇器使用之鐵槌及鐵片剪竊取該店餐桌鐵腳架1 支（毀
    損及無故侵入罪嫌均未據告訴）後正欲逃逸之際，為乙○○
    當場報警查獲，並扣得鐵槌及鐵片剪各1 支。又於同年月27
    日中午12時30分許，見放置在臺北縣八里鄉大掘湖20號之2
    旁甲○○所有之貨櫃屋無人看管，持足以充當兇器使用之鐵
    撬欲竊取該屋鋁門窗之際，為甲○○當場發現報警處理，並
    扣得鐵撬1 支。案經被害人乙○○、丙○○分別訴請臺北縣
    政府警察局淡水分局、蘆洲分局報告臺灣士林地方法院檢察
    署檢察官偵查起訴。
二、上開事實有下列證據足以證明：
(一)被告自白：被告丁○○於檢察官偵查中、本院準備程序及審
    理中自白上述犯罪事實，其任意自白核與下列事證相符，自
    應採為證據。
(二)被害人丙○○、甲○○、乙○○於警詢時之指述（詳見95年
    度偵字第3578號卷第23至24頁、第26至27頁、95年度偵字第
    3511號卷第11至12頁警詢筆錄）。
(三)贓物認領保管單1 份、贓物照片1 張、現場照片6 張（詳見
    偵字第3511號卷第17頁、第22頁、偵字第3578號卷第31至33
    頁）。
(四)扣案之鐵撬、鐵槌、鐵片剪各1 支：被告用以破壞所欲竊取
    物所使用之工具。
三、論罪科刑之理由：
(一)按刑法第321 條第1 項第3 款之攜帶兇器竊盜罪，係以行為
    人攜帶兇器竊盜為其加重條件，此所謂兇器，其種類並無限
    制，凡客觀上足對人之生命、身體、安全構成威脅，具有危
    險性之兇器均屬之，且祇須行竊時攜帶此種具有危險性之兇
    器為已足，並不以攜帶之初有行兇之意圖為必要，最高法院
    79年台上字第5253號判例可資參照。經查，扣案之鐵撬、鐵
    槌及鐵片剪各1 支等行竊工具均係金屬製品，質地堅硬，若
    持之強暴、脅迫、抵抗，依一般社會觀念，足使人之生命、
    身體安全受有危害，堪認為兇器。又按刑法上竊盜罪既遂未
    遂區分之標準，係採權力支配說，即行為人將竊盜之客體，
    移入一己實力支配之下者為既遂，若著手於竊盜，而尚未脫
    離他人之持有，或未移入一己實力支配之下者，則為未遂（
    最高法院84年度台上字第2256號判決意旨可參）。
(二)核被告所為，係犯刑法第320 條第1 項竊盜既遂罪及同法第
    321 條第2 項、第1 項第3 款之攜帶兇器竊盜既遂與未遂罪
    。
(三)被告先後2 次攜帶兇器竊盜既遂、攜帶兇器竊盜未遂罪及1
    次竊盜既遂犯行，時間緊接，犯罪基本構成要件相同，顯係
    以概括犯意反覆為之，為連續犯，應依刑法第56條之規定論
    以攜帶兇器竊盜既遂罪。
(四)又被告有如犯罪事實欄所示之前科紀錄，有臺灣高等法院被
    告前案紀錄表在卷可稽，其於有期徒刑執行完畢後5 年內，
    再犯本案有期徒刑以上之加重竊盜罪，為累犯，應依刑法第
    47條之規定遞加重其刑。
(五)爰審酌被告素行不佳，其以攜帶兇器方式行竊，竊得財物價
    值非鉅，所生危害甚微，且犯後坦承犯行，尚有悔意，並其
    犯罪之動機、目的、次數及其智識程度等一切情狀，爰依檢
    察官之求刑，爰依檢察官之求刑，量處如主文所示之刑，以
    示懲儆。
(六)扣案之鐵撬、鐵槌及鐵片剪各1 支，為被告所有且係供犯本
    件竊盜案件所用之物，業據被告於本院審理時供承在卷，應
    依刑法第38條第1 項第2 款之規定沒收。
四、應適用之法條：
    刑事訴訟法第273 條之1 第1 項、第310 條之2 、第454 條
    、第299 條第1 項前段，刑法第56條、第320 條第1 項、第
    321 條第1 項第2 款、第3 款、第2 項、第47條、第38條第
    1 項第2 款，判決如主文。
五、如不服本件判決，應自收受判決送達之日起10日內，向本院
    提起上訴。
本案經檢察官邱智宏到庭執行職務。
中    華    民    國    95    年    6     月    2     日
                  刑事第三庭法  官  洪英花
以上正本證明與原本無異。
                            書記官  趙彩彤
中    華    民    國    95    年    6     月    6     日
附錄本案論罪科刑法條：
刑法第321 條
犯竊盜罪而有左列情形之一者，處6 月以上、5 年以下有期徒刑
：
一  於夜間侵入住宅或有人居住之建築物、船艦或隱匿其內而犯
    之者。
二  毀越門扇、牆垣或其他安全設備而犯之者。
三  攜帶兇器而犯之者。
四  結夥三人以上而犯之者。
五  乘火災、水災或其他災害之際而犯之者。
六  在車站或埠頭而犯之者。
前項之未遂犯罰之。


司法院資訊處製作；財團法人民間司法改革基金會備份。
